# IPO申报表会计估计变更

提问人：lalawin 时间：2016-11-08 09:41:27
拟申报ipo企业会计估计将发生变更，对于三年一期报表，一般视同为自三年一期期初就按新的估计进行核算。但由于该企业是新三板企业，无法从三年一期期初开始调整（信息披露原因）。在这样的情况下，应该如何编制新的会计估计下的三年一期报表，以下三种方案哪个更合理？ （ 1 ）追溯调整，即：虽然现在调整会计估计变更，但视同三年一期期初即调整，三年一期报表均按新估计编制（ 2 ）未来适用，并披露估计变更后两种估计的差异 （ 3 ）未来适用，并披露估计变更后两种估计的差异，同时备考追溯情况下两种估计的差异。 方案 2 、 3 不符合证监会对于三年一期报表的要求；方案 1 不符合会计准则对于估计变更的处理方式。
犹豫不决，请陈版和各位大拿指点，谢谢
【附】证监会关于三年一期报表有如下理解： 1 、认为三年一期的申报期应看作一个期间，在这个期间会计政策和估计须一致，虽然在理论界有争议； 2 、三年一期申报报表实际上是根据最近一期的会计政策进行表述的报表，因此不应有会计政策变更、估计变更或前期差错更正等追溯调整的事项【可理解为三年一期申报报表整体上就是一期，而不是三期，三期的是原始报表】。 3 、申报报表中会计政策等与原始报表中不一样的内容，作为申报报表与原始报表的差异说明即可

回答人：chenyiwei
在实际操作中，除非有明确证据表明报告期内明确的“会计估计变更触发事件”的发生日，否则我们一般会建议企业在整个申报期内均采用一致的会计估计（尽管严格来说不符合准则规定）；对于以前已经在新三板披露过的财务信息，则建议按照新三板的业务规则履行前期差错更正的相关程序。这个问题也是需要多方面因素综合权衡的结果。